【裁判字號】    99,審易,213
【裁判日期】    990305
【裁判案由】    竊盜
【裁判全文】
臺灣桃園地方法院刑事判決             99年度審易字第213號
公  訴  人  臺灣桃園地方法院檢察署檢察官
被      告  乙○○
上列被告因竊盜案件，經檢察官提起公訴（98年度偵字第20440
號），被告於本院準備程序進行中，就被訴事實為有罪之陳述，
經本院告知簡式審判程序意旨，並聽取公訴人及被告之意見後，
本院裁定改依簡式審判程序審理，茲判決如下：
    主      文
乙○○竊盜，累犯，處有期徒刑柒月。
    事實及理由
一、犯罪事實：
    乙○○前於民國87年間因竊盜案件，經臺灣高等法院以89年
    度上易字第566 號判決判處有期徒刑3 年確定；又於88年間
    因竊盜及脫逃案件，經臺灣板橋地方法院以89年度易字第72
    4 號判決分別判處有期徒刑2 年6 月及3 月，應執行有期徒
    刑2 年7 月確定；上開各罪刑嗣經臺灣板橋地方法院以97年
    度聲減字第223 號裁定就有期徒刑3 月部分減為二分之一，
    並與不得減刑之有期徒刑3 年、2 年6 月部分合併定應執行
    有期徒刑5 年4 月確定，入監執行後，於97年9 月25日假釋
    出監並付保護管束，而於97年11月16日因假釋期滿未經撤銷
    ，以已執行論（於本案構成累犯）。詎其猶不知悔改，復意
    圖為自己不法之所有，而基於竊盜之犯意，於98年5 月10日
    凌晨5 時15分許，駕駛所竊得之朱蕾所有牌照號碼0010-EX
    號自用小客車（另經本院98年度易字第751 號判決確定），
    至位於桃園縣中壢市元生國小旁之停車場，以其所有之矯尺
    1 支（長約10至15公分，塑膠材質，未扣案）為工具，竊取
    甲○○所有而停放在該處之牌照號碼3657-JS 號自用小客車
    ，得手後供己代步之用。嗣為警查獲其上開竊盜牌照號碼00
    10-EX 號自用小客車犯行時，於98年8 月12日循線查悉上情
    。案經桃園縣政府警察局中壢分局報請臺灣桃園地方法院檢
    察署檢察官偵查起訴。
二、證據名稱：
  (一)被告乙○○於警詢、檢察官偵查、本院準備程序及審理中之
    自白。
  (二)被害人甲○○於警詢及本院準備程序中之指訴，證人朱蕾、
    戴月娥於警詢中之證述。
  (三)臺灣高等法院被告前案紀錄表1 份。
三、按刑法第321 條第1 項第3 款之攜帶兇器竊盜罪，係以行為
    人攜帶兇器竊盜為其加重條件，此所謂兇器，其種類並無限
    制，凡客觀上足對人之生命、身體、安全構成威脅，具有危
    險性之兇器均屬之（最高法院79年台上字第5253號判例意旨
    參照）。是此所謂兇器，其種類固無限制，惟須客觀上足以
    對人之生命、身體安全構成威脅，而具有危險性之器械始足
    當之。經查，本案被告持以犯罪之工具為矯尺1 支，據其於
    本院調查中供稱：該矯尺係塑膠材質，長約10至15公分；業
    已丟棄等語，分別有本院99年2 月11日準備程序筆錄、簡式
    審判筆錄各1 份在卷可稽。又該矯尺未經扣案，且無積極證
    據可認其客觀上足以對人之生命、身體安全構成威脅，而具
    有危險性，依罪疑唯有利被告原則，應認被告於本院調查中
    所述為真，該矯尺既僅係長約10餘公分之塑膠材質所製成，
    依一般社會通念，客觀上尚難認足以對人之生命、身體安全
    構成威脅，而具有危險性，故該矯尺尚不得認屬兇器，是核
    被告所為，係犯刑法第320 條第1 項之竊盜罪。公訴意旨雖
    認本件被告係犯刑法第321 條第1 項第3 款之攜帶兇器竊盜
    罪，惟其持犯本案之工具非屬兇器已如前述，原起訴法條自
    有未洽，惟因起訴基本社會事實相同，爰依刑事訴訟法第30
    0 條規定，變更起訴法條，附此敘明。又被告前有如犯罪事
    實欄所載之犯罪科刑及執行紀錄，有臺灣高等法院被告前案
    紀錄表1 份有卷可按，其於有期徒刑執行完畢後，5 年內故
    意再犯本件有期徒刑以上之罪，為累犯，應依法加重其刑至
    二分之一。爰審酌被告正值壯年，竟不思以正當手段獲取財
    物，而為上開竊盜犯行，其價值觀及守法概念顯有偏差，及
    其犯罪目的、手段，對被害人所生損害非輕，且未有適當賠
    償，惟犯罪後坦承犯行，態度尚佳等一切情狀，量處如主文
    所示之刑。至矯尺1 支，雖係被告所有供本件犯罪所用之物
    ，惟因業經被告丟棄而未扣案，衡情應已滅失，為免執行困
    難，爰不宣告沒收，併此敘明。
四、應適用之法條：
    刑事訴訟法第299 條第1 項前段、第300 條、第273 條之1
    第1 項、第310 條之2 、第454 條第1 項，刑法第320 條第
    1 項、第47條第1 項，刑法施行法第1 條之1 第1 項、第2
    項前段。
五、如不服本判決，得自收受送達之翌日起10日內向本院提出上
    訴狀（應附繕本），其未敘述上訴理由者，應於上訴期間屆
    滿後20日內補提理由書狀於本院，上訴於臺灣高等法院。
本案經檢察官丁俊成到庭執行職務。
中    華    民    國    99    年    3     月    5     日
                  刑事庭        法  官  林靜梅
以上正本證明與原本無異。
如不服本判決應於收受判決後10日內向本院提出上訴書狀，並應
敘述具體理由。其未敘述上訴理由者，應於上訴期間屆滿後20日
內向本院補提理由書( 均須按他造當事人之人數附繕本) 「切勿
逕送上級法院」。
                                書記官  施春祝
中    華    民    國    99    年    3     月    5     日
附錄本案論罪科刑法條：
中華民國刑法第320 條第1 項（普通竊盜罪）
意圖為自己或第三人不法之所有，而竊取他人之動產者，為竊盜
罪，處5 年以下有期徒刑、拘役或5 百元以下罰金。

司法院資訊處製作；財團法人民間司法改革基金會備份。
